臺灣澎湖地方法院刑事判決　　　　　　　　94年度訴字第14號
　　公　訴　人　臺灣澎湖地方法院檢察署檢察官
　　被　　　告　乙○○　男　3.
　　指定辯護人　本院公設辯護人　丙○○
上列被告因違反槍砲彈藥刀械管制條例等案件，經檢察官提起公
訴（93年度偵字第405號），本院判決如下：
    主    文
乙○○販賣第二級毒品，處有期徒刑柒年陸月，褫奪公權伍年，
扣案之第二級毒品安非他命貳參柒點參伍公克、含有安非他命之
殘渣袋肆拾捌個，均沒收銷燬之，分裝袋肆包、分裝鏟貳支、塑
膠盒貳個、電子秤貳臺，均沒收；又未經許可，寄藏可發射子彈
具有殺傷力之由仿半自動手槍製成之玩具手槍，處有期徒刑壹年
陸月，扣案之具有殺傷力之仿GLOCK（克拉克）廠製17型90釐米
半自動改造玩具手槍參支（含彈匣參個）、仿BERETTA（貝瑞塔
）廠84型90釐米半自動改造玩具手槍壹支（含彈匣壹個）、子彈
拾貳發（原為拾陸發，其中有貳顆為口徑9mm之制式子彈，另外
拾肆顆則係由玩具金屬彈殼加裝直徑8.8mm之金屬彈頭組合而成
之改造子彈，當中肆發已試射完畢，餘拾貳發）、彈匣貳個、紅
外線瞄準器壹組，均沒收；又未經許可於公共場所攜帶刀械，處
有期徒刑柒月，扣案之武士刀壹把沒收；又意圖為自己不法之所
有，侵占自己持有他人之物，處有期徒刑柒月，扣案之變造「汪
怡呈」身分證上之照片壹枚沒收；又行使偽造私文書，足以生損
害於公眾及他人，累犯，處有期徒刑拾月，在「汽機車駕駛人審
驗暨各項異動登記書」上所偽造之「林信東」之署押及印文各壹
枚，扣案之以林信東名義補發之駕駛執照上之照片壹枚，均沒收
。應執行有期徒刑拾年陸月，褫奪公權伍年，扣案之第二級毒品
安非他命貳參柒點參伍公克、含有安非他命之殘渣袋肆拾捌個，
沒收銷燬之；分裝袋肆包、分裝鏟貳支、塑膠盒貳個、電子秤貳
臺、具有殺傷力之仿GLOCK（克拉克）廠製17型90釐米半自動改
造玩具手槍參支（含彈匣參個）、仿BERETTA（貝瑞塔）廠84型
90 釐米半自動改造玩具手槍壹支（含彈匣壹個）、子彈拾貳發
（原為拾陸發，其中有貳顆為口徑9mm之制式子彈，另外拾肆顆
則係由玩具金屬彈殼加裝直徑8.8mm之金屬彈頭組合而成之改造
子彈，當中肆發已試射完畢，餘拾貳發）、彈匣貳個、紅外線瞄
準器壹組、武士刀壹把、變造「汪怡呈」身分證上之照片壹枚、
在「汽機車駕駛人審驗暨各項異動登記書」上所偽造之「林信東
」之署押及印文各壹枚，以林信東名義補發之駕駛執照上之照片
壹枚，均沒收。
    事    實
一、乙○○曾於民國84年12月間，因違反麻醉藥品管理條例案件
    ，經雲林地院判處有期徒刑6月確定，於85年3月22日執行完
    畢，復於民國87年間起，因違反肅清煙毒條例等案件，經台
    灣高等法院於88年12月9日判處有期徒刑5年4月確定，即於
    89 年4月間棄保潛逃，直至93年1月9日始入監執行，現仍在
    執行中。乙○○在前開棄保潛逃期間，仍不知悔改, 因前揭
    肅清煙毒條例案件通緝中，為免遭警緝獲，亟需假證件掩飾
    ，竟於90年3月12日，在交通部公路總局嘉義區監理所雲林
    監理站（下稱雲林監理站），基於偽造文書之犯意，持其先
    前向其兄長林信東所借用之國民身分證以及乙○○自己之相
    片，在未獲林信東同意下，冒以「林信東」為申請人，委託
    不知情之姓名年籍不詳之成年代辦人員在該監理站填寫「汽
    機車駕駛人審驗暨各項異動登記書」，並由該代辦人員在該
    登記書之申請人姓名欄上偽造「林信東」之署押及印文各1
    枚，以駕駛執照遺失申請補發為由，持之行使向雲林監理站
    申請補發林信東之普通小客車駕駛執照〈身分證統一編號：
    Ｚ000000000，印製號碼：（省）00000000〉，使監理機關不
    知情之承辦人員將之登載在職務上所掌之發照清冊以及所核
    發之駕駛執照上，足以生損害於林信東以及監理機關對駕駛
    執照管理之真實性、正確性。乙○○另於92年下半年度不詳
    時間，基於意圖為自己不法所有之犯意，侵占其先前向友人
    汪怡呈所借用之國民身分證（身分證統一編號：
    Ｚ000000000）1枚，復基於變造國民身分證之犯意，於92年
    下半年度不詳時間，在雲林縣斗六市○○街49巷12之1號12
    樓友人于渼龍租屋處（下稱武陵街住處），自行換貼自己照
    片於前揭國民身分證上而變造之，致生損害於汪怡呈及戶政
    機關行政管理之真實性、正確性。
二、乙○○明知未經主管機關許可，不得持有、寄藏有殺傷力之
　  槍枝、子彈及刀械，竟未經許可，先於92年3月間某日，在
    前揭武陵街住處，受姓名年籍不詳綽號「阿豐（峰）」之成
    年男子之託，寄放可擊發子彈具有殺傷力之仿GLOCK（克拉
    克）廠製17型90釐米半自動手槍製造之玩具手槍換裝土造金
    屬槍管而成之改造手槍3支（含彈匣3個）、仿BERETTA（貝
    瑞塔）廠84型90釐米半自動手槍製造之玩具手槍換裝土造金
    屬槍管而成之改造手槍1支（含彈匣1個），及供前述槍枝使
    用具有殺傷力之子彈16顆（其中有2顆為口徑9mm之制式子彈
    ，另外14顆則係由玩具金屬彈殼加裝直徑8.8mm之金屬彈頭
    組合而成之改造子彈）；又乙○○於同年3月間某日白天，
    在雲林縣斗六市某攤販處，購買具殺傷力之武士刀1把，並
    攜帶放置車上經由公共場所之道路，將之攜回置放於前揭武
    陵街住處。
三、乙○○明知甲基安非他命係毒品危害防制條例所列第二級毒
 　 品，依法不得持有、販賣，竟意圖營利，基於販賣第二級毒
    品甲基安非他命之犯意，於民國92年5、6月間某日，在雲林
    縣斗六市斗六後火車站，向姓名年籍不詳綽號「阿和」之成
    年男子，以新臺幣（下同）20餘萬元之代價，購買第二級毒
    品甲基安非他命約500克，除部分供己施用外，其餘部分則
    伺機分裝販售於不特定人牟利。
四、迨於92年11月28日凌晨1 時50分許，在前揭武陵街住處，為
 　 警循線查獲，並經乙○○及于渼龍之妻陳玉倢同意搜索後，
　　扣得甲基安非他命48包（查獲時毛重291.8公克，第1次送驗
    時淨重251.78公克，取樣0.25公克，驗餘淨重251.53公克；
    第2次送驗毛重248.30公克，淨重237. 61克，取0.08公克鑑
    驗用罄，餘237.35公克），殘渣袋3包（計48袋），分裝袋4
    包，分裝鏟2支，塑膠盒2個，電子秤2臺，具有殺傷力之仿
    GLOCK（克拉克）廠製17型90釐米半自動改造玩具手槍3支（
    含彈匣3個）、仿BERETTA（貝瑞塔）廠84型90釐米半自動改
    造玩具手槍1支（含彈匣1個），及供前述槍枝使用具有殺傷
    力之子彈16發（其中有2顆為口徑9mm之制式子彈，另外14顆
    則係由玩具金屬彈殼加裝直徑8.8mm之金屬彈頭組合而成之
    改造子彈，當中4發已試射完畢，餘12發）、彈匣2個、紅外
    線瞄準器1組，公告列管之武士刀1把，變造之汪宜呈身分證
    1枚、林信東駕駛執照1枚等物。
五、案經雲林縣警察局移送臺灣雲林地方法院檢察署檢察官呈請
　　臺灣高等法院檢察署檢察長命令移轉台灣澎湖地方法院檢察
    署檢察官偵查起訴。
    理    由
一、訊據被告乙○○固坦承其於上開時、地購買第二級毒品甲基
    安非他命約半公斤，受託寄藏前揭扣案具有殺傷力之改造模
    型槍、子彈、彈匣等物，購買攜帶持有武士刀，及申辦不實
    之駕駛執照、變造國民身分證等事實，惟矢口否認有何販賣
    毒品之犯行，辯稱：伊購買前揭毒品係因通緝在案，有所不
    便，故一次買足，且係供自己吸食用，並無販賣之意思，伊
    每天吸食安非他命5至10次，用量每天不超過半錢（即約1.8
    克），而其多以玩牌、打麻將為經濟來源云云。經查：
（一）被告於前揭時、地向綽號「阿和」之男子，購買上揭第二
 　　 級毒品甲基安非他命而持有之；受友人「阿豐（峰）」之
　　　託寄藏上揭具有殺傷力之改造手槍、子彈及購買攜帶持有
      武士刀；又為隱藏身分而冒用其兄之名義委由不知情之代
      辦人員申請駕駛執照，繼而侵占友人身分證進而換貼相片
      變造等情，迭據被告於警詢、偵查及本院審理時供承在卷
      ，核與同時被查獲之另案被告陳玉倢於偵查中之供述以及
      證人林信東於偵查中之證詞相符，並有現場照片22幀、雲
      林縣警察局保安刑警隊扣押筆錄、扣押物品目錄表在卷可
      憑，復有甲基安非他命、電子秤、夾鏈袋、分裝鏟、塑膠
      盒、改造槍枝、子彈、紅外線瞄準器、武士刀、駕駛執照
      、身分證等物扣案可資佐證。
（二）扣案第二級毒品甲基安非他命合計48包，經先後送請國防
      部憲兵司令部刑事鑑識中心以及內政部警政署刑事警察局
      鑑驗結果，均檢出含有甲基安非他命成分，有該中心93年
      2月11日（93）宇鑑字第1586號鑑驗通知書及該局93年6
      月14日刑鑑字第0930081045號鑑驗通知書各一份在卷可佐
     （扣得之甲基安非他命48包，查獲時毛重291.8公克，第1
      次送驗時淨重251.78公克，取樣0.25公克，驗餘淨重
      251.53公克；第2次送驗時毛重248.30公克，淨重237. 61
      克，取0.08公克鑑驗用罄，餘237.35公克）。
（三）前揭扣案改造槍枝、子彈，經送請內政部警政署刑事警察
      局鑑驗之結果，其中3枝手槍係仿GLOCK（克拉克）廠製17
      型90釐米半自動手槍製造之玩具手槍換裝土造金屬槍管而
      成之改造手槍，具有殺傷力（含彈匣3個），另1枝手槍係
      仿BERETTA（貝瑞塔）廠84型90釐米半自動手槍製造之玩
      具手槍換裝土造金屬槍管而成之改造手槍（含彈匣1個）
      ，亦具殺傷力；子彈16顆中有2顆為口徑9mm之制式子彈，
      另外14顆則係由玩具金屬彈殼加裝直徑8.8mm之金屬彈頭
      組合而成之改造子彈，均具有殺傷力，此有該局92年11月
      28 日刑鑑字第0920227364號槍彈鑑定書一份在卷可按。
（四）扣案之武士刀1把經雲林縣警察局刀械鑑驗小組鑑定之結
      果，認屬槍炮彈藥刀械管制條例列管之刀械，有該小組92
      年12月22日工作紀錄表在卷可參。
（五）被告委請不知情之代辦人員持林信東身分證及被告本人相
      片冒用林信東名義申請駕駛執照一節，除據被告於警訊及
      偵查中供述明確外，並經本院向雲林監理站函查無誤，有
      該站回函及所檢覆之「汽機車駕駛人審驗暨各項異動登記
      書」、發照清冊等附卷為憑；又扣案之汪怡呈身分證1枚
      經送請內政部刑事警察局鑑驗之結果，亦認該身分證上相
      片四周有破壞、切割及膠水黏貼之痕跡，判有變造之虞，
      有該局94年2月23日刑鑑字第0940011816號鑑驗通知書在
      卷可佐。
（六）被告雖辯稱：伊前係因通緝在案，有所不便，故一次買足
      前揭毒品，且係供自己吸食用，並無轉售之意思，伊每天
      吸食安非他命5至10次，用量不超過半錢（即約1.8 克）
      云云。然：
　　本件查獲之甲基安非他命，根據警卷內雲林縣警察局扣押
      物品目錄表之記載，查獲當時毛重共291.8公克，數量頗
      大，若論淨重，第1次送國防部憲兵司令部刑事鑑驗中心
      鑑驗時淨重251.78公克，取樣0.25公克，驗餘淨重251.53
      公克，第2次送內政部警政署刑事警察局鑑驗毛重248.30
      公克，淨重237. 61克，數量仍多，與一般施用毒品之人
      通常僅係小量購買之情形有異，且依文獻所載，甲基安非
      他命使用劑量為每天口服10至15毫克，而甲基安非他命之
      最低推估致死量為200毫克（即0.2克），一天內若單次使
      用超過此劑量即有致命之可能性，安非他命之推估致死劑
      量則為1克，此有行政院衛生署管制藥品管理局93年12月
      22日管宣字第0930012251號函在偵卷可參。基此，扣案之
      甲基安非他命，若依淨重237.61公克計算，以前揭推估致
      死劑量為標準計算，足供被告施用約達237天之久，縱以
      被告所供述每日施用約1.8克超過推估致死劑量之施用量
      計算，亦足供被告施用132天；而毒品係易受天候、環境
      潮溼等因素之左右而潮解、變質，扣案毒品如前所述，曾
      送經二機關鑑驗（送驗日期分別為93年2月4日、同年4月5
      日），其間均以密封方式保存，但兩次送驗之淨重竟有
      13.92克之差距（第一次驗餘淨重：251.53克，第二次驗
      前淨重：237.61克），短短2個月間扣案之第2級毒品，已
      因潮解等作用，減少近14克。而檢察官復於94年1月12日
      偵查中前往贓物庫勘驗扣案之甲基安非他命，發現其內部
      已呈反潮現象，此有勘驗筆錄及相片7幀（編號13至19）
      附偵卷可參。被告購買上開毒品之目的及用途，如僅單純
      供自己施用，應無必要一次購入如此大量之甲基安非他命
      加以囤積，並甘冒受潮損失之風險，被告此舉顯然與一般
      施用毒品者少量持有之情形迥異。
    警方搜索扣押當時，查扣之毒品安非他命係分裝成48包，
      此有雲林縣警察局刑警隊所製作之扣押物品目錄表在卷可
      按，卷附國防部憲兵司令部刑事鑑識中心93年2月11日（
      93 ）宇鑑字第1586號鑑驗通知書亦如此記載，被告於審
      理時雖辯稱查扣之安非他命係在查扣當時係分成13包，然
      經本院當庭勘驗之結果，已使用過的分裝袋至少有45個，
      顯見被告所述不實，當認警局所製作之扣押物品目錄表之
      記載為正確。因此，扣案毒品安非他命於查獲當時顯然係
      分裝在扣案之48個殘渣袋當中，而查扣之分裝袋4包、分
      裝鏟2支、塑膠盒2個、電子秤2臺等物，均係用來分裝安
      非他命所用，塑膠盒用以置放安非他命，電子秤則用於測
      量毒品重量等情，亦經被告於審理時自承在卷，且有搜索
      扣押筆錄、扣押物品目錄表附警卷可稽。準此，上述扣案
      物品，均係被告作為分裝毒品用途一節，應可認定。
    按被告因多次涉及毒品案件，長時間出入監所，92年11月
      28日查獲前，乃通緝中之人犯，有臺灣高等法院被告全國
      前案紀錄表在卷可查，在被告並無穩定收入，且活動範圍
      受限，難以謀求正當收入之下，又以20多萬元高價購買大
      量毒品，已可認定被告具備非法販賣毒品營利之動機及意
      思。而被告持有之毒品數量，又與一般施用毒品者少量持
      有之情形迥異，則依被告高價取得大量毒品之情狀，顯與
      購買毒品販賣營利之情形相當，而與施用毒品之情形有別
      。且被告遭查獲時，毒品分裝成48包，且空夾鏈袋數量甚
      多，當有分裝毒品交付他人之目的，否則自己施用毒品時
      ，直接取用毒品或反覆使用同一夾鏈袋即可，殊無大量使
      用夾鏈袋造成多次分裝毒品以致流失之理由；況被告復使
      用電子秤用以測量毒品重量，若僅供自己吸食，可取大約
      數量加以分裝即可，實無需以電子秤精密計算施用之份量
      。從而，綜合以上事證，被告高價購買大量毒品時，並非
      單純出於自己施用之意思，而是同時具備販賣毒品營利之
      動機及意思，且有利用各該扣案物品伺機販售不特定人圖
      利之事實，即堪認定。
　　被告雖辯稱其因通緝在案，有所不便，故一次買足前揭毒
      品云云，然被告係於89年4月間棄保潛逃，其間於90年3月
      間前往雲林監理站託人代辦申請駕駛執照補發，於90年6
      月11日曾與案外人林余聲自雲林縣斗六市駕車至嘉義市○
      ○街附近，並於92年3月間至斗六街上購買武士刀1把，此
      均據被告供承在卷，並有本署刑案資料查註紀錄表、臺灣
      雲林地方法院檢察署起訴書（91年度毒偵緝字第72、73號
      ，91年度毒偵字第774號）各1紙可考，且經本院向雲林監
      理站函查無誤，顯見被告在此通緝期間行動自如，並無出
      入往來之困難，被告此點所辯，顯與事實不符。至於被告
      於此逃亡期間是否曾參與賭博賺錢，並不影響本院對其是
      否有販賣意圖之認定，縱被告此點所辯屬實，亦不足為被
      告有利之認定，附此敘明。
    綜上，被告辯稱因自行吸用毒品而持有上開物品，不足採信
    ，本件事證明確，其販賣毒品罪嫌應堪認定。
二、查被告行為後，毒品危害防制條例業於92年6月6日經立法院
    修正通過部份條文，於同年7月9日經總統公布全部條文，並
    自公布後六個月即93年1月9日施行，而該條例第4條第2項之
    法定刑並未變更，經比較新舊法，舊法並未有利於被告，從
    而，依刑法第2條第1項前段之規定，本件應適用裁判時法即
    現行毒品危害防治條例論處；又槍炮彈藥刀械管制條例於94
    年1月26日修正公布，同年1月28日生效施行，修正前槍炮彈
    藥刀械管制條例第11條規定：「未經許可，製造、販賣或運
    輸第四條第一項第一款所稱其他可發射金屬或子彈具有殺傷
    力之各式槍砲者，處五年以上有期徒刑，併科新臺幣一千萬
    元以下罰金（第1項）。……未經許可，持有、寄藏或意圖
    販賣而陳列第一項所列槍砲者，處一年以上七年以下有期徒
    刑，併科新臺幣七百萬元以下罰金（第4項）」。修正後第8
    條規定：「未經許可，製造、販賣或運輸鋼筆槍、瓦斯槍、
    麻醉槍、獵槍、空氣槍或第四條第一項第一款所定其他可發
    射金屬或子彈具有殺傷力之各式槍砲者，處無期徒刑或五年
    以上有期徒刑，併科新臺幣一千萬元以下罰金（第1項）。
    ……未經許可，持有、寄藏或意圖販賣而陳列第一項所列槍
    枝者，處三年以上十年以下有期徒刑，併科新臺幣七百萬元
    以下罰金（第4項）」。至同條例第12條未經許可持有子彈
    以及同條例第15條未經許可攜帶刀械之規定，並未修正，經
    比較新舊法，以修正前之規定有利於被告，依刑法第2條第1
    項但書，自應適用修正前之規定。核被告所為，係分別犯
    92年6月6日修正後毒品危害防制條例第4條第2項之販賣第二
    級毒品罪，修正前槍砲彈藥刀械管制條例第11條第4項、第
    12 條第4項之未經許可寄藏可發射子彈具殺傷力之改造槍枝
    、子彈罪、同法第15條第2款之加重攜帶刀械罪，及刑法第
    212 條之變造特種文書罪、同法第216條、210條之行使偽造
    私文書罪、同法第214條之使公務員登載不實罪以及同法第
    335條普通侵占罪等罪嫌。檢察官以毒品危害防治條例條例
    第5條第2項之意圖販賣而持有第2級毒品罪名起訴被告，係
    認定被告取得毒品後始有販賣營利意圖，核與本院認定被告
    高價取得毒品時已有販賣營利意圖一節，有所不同，應由本
    院於基本事實同一之範圍內，變更法條予以審理，而被告持
    有毒品、武士刀之低度行為，為販賣、攜帶刀械之高度行為
    所吸收，均不另論持有罪。又寄藏乃受人委託代為保管，就
    其保管之本身，亦屬持有，然持有係受寄之當然結果，不應
    另就持有行為論罪，且被告以1受寄行為而未經許可寄藏槍
    枝、子彈，係一行為觸犯數罪名，為刑法第55條前段之想像
    競合犯，應從一重之未經許可寄藏可發射子彈具殺傷力之改
    造槍枝罪處斷。再被告所涉犯刑法第335條普通侵占罪及第
    212條變造特種文書罪嫌二罪間，有方法、目的之牽連關係
    ，應依刑法第55條後段之規定，從一重之普通侵占罪處斷。
    另被告偽造署押、印文之行為，為偽造私文書之部分行為，
    而偽造私文書之行為又為其後之行使行為所吸收，均不另論
    罪，且其所犯行使偽造私文書罪與使公務員登載不實文書罪
    間，有方法目的之牽連關係，應從一重之行使偽造私文書罪
    處斷。被告利用不知情之代辦業者申辦駕駛執照而偽造「汽
    機車駕駛人審驗暨各項異動登記書」、並持之行使使公務員
    登載不實事項，為間接正犯。檢察官雖未就被告行使偽造私
    文書罪部分提起公訴，然此部份與已起訴之使公務員登載不
    實文書罪間有牽連犯之裁判上一罪之關係，為起訴效力所及
    ，本院自得併予審究。末查被告曾於84年12月間因違反麻醉
    藥品管理條例案件，經雲林地方法院判處有期徒刑6月確定
    ，於85年3 月22日執行完畢之事實，此有臺灣高等法院被告
    前案紀錄表、台灣高等法院在押全國紀錄表在卷可憑，茲於
    執行完畢後5年以內再犯偽造文書罪，為累犯，該罪應依刑
    法第47條之規定，加重其刑。按被告所犯販賣第2級毒品罪
    、未經許可寄藏可發射子彈具殺傷力之改造槍枝罪、加重攜
    帶刀械罪、行使偽造私文書罪及普通侵占罪等罪間，犯意各
    別，罪名互異，應予分論併罰。爰審酌被告素行不佳，有多
    次毒品前科，有臺灣高等法院被告全國前案紀錄表在卷可查
    ，此次又有販賣毒品行為，顯然對毒品有相當依賴，欠缺悔
    意，且販入毒品雖未流入市面，但數量不少，危害不輕；復
    持有大量有殺傷力之槍枝、子彈、刀械等，嚴重危害社會治
    安；又為躲避查緝，偽造、變造證件，顯見其為有計畫之逃
    亡，犯罪後復飾詞否認，態度不佳等情形，依法分別量處如
    主文所示之刑，並定其應執行之刑，且依被告所犯販賣第2
    級毒品罪之性質，認有褫奪公權之必要，併宣告褫奪公權5
    年，以資懲儆。
三、沒收部分：
（一）扣案之第2級毒品安非他命237.35公克（扣得之甲基安非
      他命查獲時毛重291.8公克，第1次送驗時淨重251.78公克
      ，取樣0.25公克，驗餘淨重251.53公克；第2次送驗時毛
      重248.30公克，淨重237. 61 克，取0.08公克鑑驗用罄，
      餘237.35公克）為毒品，以及扣案之含有安非他命之殘渣
      袋48個，其上所殘留安非他命之成分已與分裝袋不可分離
      ，亦應認為係毒品，不問屬於犯人與否，爰皆依毒品危害
      防制條例第十八條第一項前段之規定宣告沒收銷燬之；分
      裝袋4包、分裝鏟2支、塑膠盒2個、電子秤2臺為供被告販
      賣毒品安非他命所用之物，應依毒品危害防治條例第十九
      條第一項規定沒收。
（二）扣案之改造槍枝4把（均含彈匣），子彈12發（含制式子
      彈2發，原為16發，已試射4發，餘12發）、彈匣2個、紅
      外線瞄準器1組、武士刀1把，係違禁物，應依刑法第38條
      第1項第1款宣告沒收。
（三）被告於「汽機車駕駛人審驗暨各項異動登記書」上所偽造
      之「林信東」之署押及印文各1枚，依刑法第219條規定，
      不問屬於犯人所有與否，均應予宣告沒收。
（四）以林信東名義補發之駕駛執照上之照片，以及變造之「汪
      怡呈」身分證上之照片，為被告所有且係供其犯罪所用之
      物，應依刑法第38條第1項第2款規定沒收之。
據上論斷，應依刑事訴訟法第299條第1項前段、第300條，毒品
危害防制條例第4條第2項、第18條第1項前段、第19條第1項，修
正前槍砲彈藥刀械管制條例第11條第4項、第12條第4項、第15條
第2款，刑法第2條、第216條、第210條、第212條、第214條、第
335條、第55條、第47條、第51條第5款、第37條第2項、第38條
第1項第1款、第2款、第219條，判決如主文。
本案經檢察官甲○○到庭執行職務。
中　　華　　民　　國　　94　　年　　5 　　月　　18　　日
                  刑事庭  審判長法  官  管 安 露
                                法  官  李 宛 玲
                                法  官  陳 介 安
以上正本證明與原本無異。
如不服本判決，應於判決送達後10日內，向本院提出上訴狀（須
附繕本）。
中　　華　　民　　國　　94　　年　　5 　　月　　19　　日
　　　　　　　　　　　　        書記官  楊 依 靚
論罪法條：
毒品危害防制條例第4條第1項、第2項：
製造、運輸、販賣第一級毒品者，處死刑或無期徒刑；處無期徒
刑者，得併科新臺幣1千萬元以下罰金。
製造、運輸、販賣第二級毒品者，處無期徒刑或7年以上有期徒
刑，得併科新臺幣7百萬元以下罰金。
毒品危害防制條例第18條第1項前段：
查獲之第一、二級毒品及專供製造或施用第一、二級毒品之器具
，不問屬於犯人與否，均沒收銷燬之；查獲之第三、四級毒品及
製造或施用毒品之器具，無正當理由而擅自持有者，均沒入銷燬
之。
毒品危害防制條例第19條第1項：
犯第4條至第9條、第12條、第13條或第14條第1項、第2項之罪者
，其供犯罪所用或因犯罪所得之財物，均沒收之，如全部或一部
不能沒收時，追徵其價額或以其財產抵償之。
修正前槍炮彈藥刀械管制條例第11條第4項：
未經許可，持有、寄藏或意圖販賣陳列第一項所列槍砲者，處一
年以上七年以下有期徒刑，併科新台幣七百萬元以下罰金。
修正前槍砲彈藥刀械管制條例第12條第4項：
未經許可，持有、寄藏或意圖販賣而陳列子彈者，處五年以下有
期徒刑，併科新台幣三百萬元以下罰金。
修正前槍砲彈藥刀械管制條例第15條第2款：
未經許可攜帶刀械而有下列情形之一者，處二年以下有期徒刑：
二  於車站、埠頭、航空站、公共場所或公眾得出入之場所犯之
    者。
刑法第216條：
行使第 210 條至第 215 條之文書者，依偽造、變造文書或登載
不實事項或使登載不實事項之規定處斷。
刑法第210條：
偽造、變造私文書，足以生損害於公眾或他人者，處 5 年以下有
期徒刑。
刑法第212條：
偽造、變造護照、旅券、免許證、特許證及關於品行、能力服務
或其他相類之證書、介紹書，足以生損害於公眾或他人者，處1
年以下有期徒刑、拘役或3百元以下罰金。
刑法第214條：
明知為不實之事項，而使公務員登載於職務上所掌之公文書，足
以生損害於公眾或他人者，處3年以下有期徒刑、拘役或5百元以
下罰金。
刑法第335條：
意圖為自己或第三人不法之所有，而侵占自己持有他人之物者，
處 5 年以下有期徒刑、拘役或科或併科 1 千元以下罰金。
前項之未遂犯罰之。
